臺灣高等法院高雄分院刑事判決　　　　96年度上訴字第1065號
上　訴　人
即　被　告　乙○○
選任辯護人　呂郁斌律師
上列上訴人因違反槍砲彈藥刀械管制條例案件，不服臺灣高雄地
方法院96年度訴字第604 號中華民國96年4 月18日第一審判決（
起訴案號：臺灣高雄地方法院檢察署95年度偵字第27782 號），
提起上訴，本院判決如下：
    主  文
上訴駁回。
    事實及理由
一、本案經本院審理結果，認第一審判決認事用法及量刑均無不
    當，應予維持，並引用第一審判決書記載之事實、證據及理
    由（如附件）。
二、上訴人即被告乙○○（下稱被告）上訴意旨略以：被告坦承
    本件犯行，惟原審未參酌刑法第57條規定，對被告予以從輕
    量刑，並依刑法第59條規定，對被告酌減其刑，尚有不當云
    云。惟查：
(一)關於刑之量定，係實體法上賦予法院得為自由裁量之事項，
　　倘其未有逾越法律所規定之範圍，或濫用其權限，即不得任
  　意指摘為違法（最高法院民國75年臺上字第7033號判例意旨
　  參照）。且在同一犯罪事實與情節，如別無其他加重或減輕
    之原因，下級審量定之刑，亦無過重或失輕之不當情形，則
    上級審法院對下級審法院之職權行使，原則上應予尊重（最
    高法院85年度臺上字第2446號判決意旨參照）。
(二)按刑法第59條之酌量減輕其刑，必須犯罪另有特殊之原因與
    環境等等，在客觀上足以引起一般同情，認為即予宣告法定
    低度刑期尤嫌過重者，始有其適用（最高法院44年度臺上字
    第413 號、45年度臺上字第1165號、51年度臺上字第899 號
    判例意旨參照）。
(三)查本件被告係於93年11、12月間某日，受劉林奇（已於95年
    4 月7 日死亡）之委託代為保管具有殺傷力之改造槍枝1 枝
    （含彈匣1 個，槍枝管制編號0000000000號）、子彈2 顆，
    嗣於95年10月19日22時許，在「天天樂小吃部」工作時，因
    綽號「小胖」之同事與老闆發生衝突，「小胖」打電話邀集
    10餘名青少年到上開小吃部叫囂，被告遂騎乘機車前往取出
    上述改造槍枝、子彈，回到該小吃部內，亮槍意圖阻止青少
    年鬧事，並持上開槍枝朝地面擊發子彈1 發後，又從腰際拿
    出另一枝空氣手槍（約於95年9 月間在某模型店購得，經鑑
    定後認無殺傷力）欲繼續嚇阻對方，不慎再次擊發上開改造
    槍枝，射出之子彈擊中甲○○右肩，致甲○○右肩受傷（涉
    嫌過失傷害部分未據告訴，殺人未遂部分另經檢察官為不起
    訴處分確定），事後甲○○向警方報案，警方循線查明被告
    身分後，被告始到案說明並帶同警方前往取出上開改造槍枝
    1 枝。依上所述，被告未經許可寄藏具有殺傷力之改造槍枝
    及子彈，對於社會治安、大眾安全潛在威脅甚大，被告甚且
    持槍擊發2 槍，雖其目的係在阻止青少年鬧事，然其結果仍
    造成甲○○右肩受到槍擊受傷，並造成社會安定秩序之裂解
    及破壞，足認被告惡性非輕，具有相當程度之刑事非難性，
    此等犯罪情節在客觀上顯不足以引起一般之同情。至於被告
    陳稱其素行良好，無不良前科紀錄，業與被害人甲○○達成
    和解，其離婚後獨自扶養一對年幼子女，現仍在學，不久前
    才另娶越南女子為妻，舉家全靠被告之工作收入維生等情，
    並非犯罪特殊之原因與環境，僅得為法官量刑之參考，未可
    據為酌量減輕之理由。
(四)本院審酌上情，認原判決認事用法均無違誤，且已就刑法第
    57條揭示之各種量刑條件妥為斟酌，所量處之刑度亦甚妥適
    ，並無過重或失輕之不當情形。是被告提起上訴，指摘原審
    量刑過重，且未依刑法第59條規定酌減其刑，請求撤銷原審
    判決，為無理由，應予駁回。
三、據上論結，應依刑事訴訟法第368 條、第373 條，判決如主
    文。
本案經檢察官沈紹嘉到庭執行職務。
中　　華　　民　　國　　96　　年　　7 　　月　　6 　　日
                  刑事第七庭    審判長法  官 莊飛宗
                                      法  官 黃憲文
                                      法  官 孫啟強
以上正本證明與原本無異。
如不服本判決應於收受本判決後10日內向本院提出上訴書狀，其
未敘述上訴理由者，並得於提起上訴後10日內向本院補提理由書
狀（均須按他造當事人之人數附繕本）「切勿逕送上級法院」。
中　　華　　民　　國　　96　　年　　7 　　月　　6 　　日
　　　　　　　　　　　　　　　　　　　書記官 黃富美
附錄本件判決論罪科刑法條：
槍砲彈藥刀械管制條例第8條第4項：
未經許可，持有、寄藏或意圖販賣而陳列第1 項所列槍枝者，處
3 年以上10年以下有期徒刑，併科新臺幣700 萬元以下罰金。
槍砲彈藥刀械管制條例第12條第4項：
未經許可，持有、寄藏或意圖販賣而陳列子彈者，處5 年以下有
期徒刑，併科新台幣3 百萬元以下罰金。
附件：
臺灣高雄地方法院96年度訴字第604號刑事判決
